臺灣高雄地方法院交通事件裁定　　　　 95年度交聲字第952號
原處分機關　高雄市政府
異　議　人　甲○○
上列異議人因違反道路交通管理處罰條例案件，對於高雄市政府
中華民國95年12月8 日所為處分（原處分案號：高市府交裁字第
裁32－BB0000000 號、32－BB0000000 號）聲明異議，本院裁定
如下：
    主  文
原處分（高雄市政府民國95年12月8日高市府交裁字第裁32－BB0
000000號、高雄市政府民國95年12月8 日高市府交裁字第裁32－
BB0000000 號）均撤銷。
甲○○不罰。
    理  由
一、原處分機關略以：異議人即受處分人甲○○駕駛車號
    YO-5022 號自用小客車，於民國95年10月8 日凌晨3 時10分
    許刑經高雄市○○路1686號之1 前時，行車速度超過最高時
    速20公里以上40公里以下；嗣於當日凌晨4 時59分許，行經
    高雄市○○路與大豐路路口時，又行經有燈光號誌管制之交
    岔路口闖紅燈，而先後有違反道路交通管理處罰條例第40條
    及第53條第1 項規定之行為，是分別依該規定裁處異議人罰
    鍰新臺幣（下同）1,800 元及2,700 元。
二、聲明異議意旨則以：異議人所有上揭車輛平日均由異議之父
    歐森吉使用，於95年10月7 日晚間停放於高雄市○○區○○
    路71號自家門前騎樓下，但在翌日即同月8 日下午5 時許，
    歐森吉前往駕車之時，竟發現車輛不翼而飛，隨即致電高雄
    市○○○路派出所警員報案，欲前往製作筆錄之時，即接獲
    位於高雄市○○區○○路177 號「阿蘭羊肉店」莊姓老闆致
    電表示車輛停放在伊店門口，請歐森吉前往移車，歐森吉於
    當日下午7 時許前往取車之時，尚發現車輛左前門鎖、六角
    鎖、室內開關鎖頭等物已告毀損。可見該車輛係在10月7 日
    晚間遭他人竊走違規，該違規行為自不能歸責於異議人，爰
    依法聲明異議，請求撤銷上開處分。
三、按道路交通管理處罰條例第40條固規定：汽車駕駛人，行車
    速度，超過規定之最高時速，或低於規定之最低時速，除有
    第43條第1 項第2 款之情形外，處1,200 元以上2,400 元以
    下罰鍰；第53條第1 項亦規定：汽車駕駛人，行經有燈光號
    誌管制之交岔路口闖紅燈者，處1,800 以上5,400 元以下罰
    鍰。然此等違規行為所處罰之對象既均以實際違規之汽車駕
    駛人為限，非汽車駕駛人既非實際違規之人，自無受罰之理
    。本案異議人對其所有車輛於上開時地確有違規行為乙節並
    未爭執，僅抗辯斯時車輛已遭竊。經查，依卷付之異議人所
    提高雄市政府警察局交通警察大隊95年11月27日高示警交三
    字第0950022056號函所示，高雄市政府警察局左營分局博愛
    四路派出所曾於95年10月8 日下午5 時接獲本案車輛失竊之
    報案紀錄，經警到場後未發現有監視錄影器，最後車主已尋
    獲未失竊等語。再經本院傳訊斯時到場處理本案車輛報案失
    竊事宜之警員陳寶華到庭證稱：我當時係擔任左營分局博愛
    四路派出所巡佐，當日係歐森吉電話報案稱本案車輛失竊，
    我與同事吳文章便到場處理，歐森吉向我們表示他在10月7
    日將車停在他們家騎樓下，當日（即8 日）下午5 時左右就
    發現失竊報案，我們先詢問鄰居，再找附近有無監視錄影器
    ，後來在他家樓下閒聊時，就有人打電話到他家說車子找到
    了，我們便返隊，並登載受理案件紀錄表等語（本院95年12
    月26日訊問筆錄）。再依位於高雄市○○區○○路177 號「
    阿蘭羊肉店」負責人施明賢於警詢中陳稱：我在95年10月8
    日當日下午3 時左右準備開店時就看到店門口停放本案之自
    小客車佔據我店門口，因為嚴重影響我做生意，我遂上前查
    看並詢問左右鄰舍該車係何人所有，之後再將該車推出外面
    ，斯時發現該車前方車窗未關好，我便進入查看車內有無車
    主聯絡方式，後來發現車主名片，隨即打電話通知車輛主人
    將車子移走，聯絡上車主的時間是在當日下午5 時至6 時左
    右，而車主大約是在下午6 時至7 時左右到場表明車主身分
    後取車離開等語，此有高雄市政府警察局三民第二分局96年
    1 月23日高市警三二分偵字第0960000699號函所附施明賢之
    警詢筆錄1 份所載可稽。綜上，雖無法確知本案車輛遭竊時
    間，但亦可見該車應係歐森吉於95年10月7 日晚間停放自家
    樓下後，遭竊賊竊走駛離，終於翌日下午3 時前停放於高雄
    市○○區○○路177 號「阿蘭羊肉店」門前，而為該店負責
    人施明賢發現並通知歐森吉及異議人前來取回。而該車違規
    時間既係在遭竊之後，堪認實際駕車違規之人應係竊賊，而
    非異議人。依前所述，本案違規行為自難歸責異議人。原處
    分未予詳查，遽予裁罰，尚有未洽，本件異議為有理由，原
    處分應予撤銷，另諭知異議人不罰。
三、據上論斷，應依道路交通案件處理法第20條，裁定如主文。
中　　華　　民　　國　　96　　年　　2 　　月　　27　　日
                      交通法庭  法　官  紀凱峰
以上正本證明與原本無異。
如不服本裁定，應於收受送達後5 日內向本院提出抗告狀。
中　　華　　民　　國　　96　　年　　3 　　月　　5 　　日
　　　　　　　　　　　　　　　　書記官  黃進遠
